【裁判字號】    88,易,2994
【裁判日期】    890125
【裁判案由】    業務侵占
【裁判全文】
臺灣高雄地方法院刑事判決                        八十八年度易字第二九九四號
    公  訴  人  臺灣高雄地方法院檢察署檢察官
    被      告  丙○○○
右列被告因業務侵占案件，經檢察官提起公訴（八十七年度偵字第二六八六九號），
本院判決如左：
    主  文
丙○○○無罪。
    理  由
一、公訴意旨略以：被告丙○○○原係任職於甲○所經營之「裕誠加油站」加油工，
    負責為顧客加油及收取、保管加油金額之工作，為從事業務之人，意圖為自己不
    去之所有，於民國八十七年十月十二日下午一時三十分許，將所保管之當日營業
    金額共計新台幣（下同）二萬八千元侵占入己，並佯稱遭竊。嗣因丙○○○於翌
    日起即無故離職，甲○始知上情，因認被告丙○○○涉有刑法第三百三十六條第
    二項之業務侵占罪嫌。
二、本件公訴意旨認被告丙○○○涉有刑法業務侵占犯行，係以告訴人甲○之指訴及
    證人乙○○於偵查中之證述為其所憑之論據。訊據被告丙○○○則堅決否認上開
    犯行，辯稱：伊沒侵占加油款，錢是被偷的，伊發現後即大叫並馬上報警，原本
    腰包都放在收費亭電腦旁邊，加油員工雖均有基本負責車道，但於別車道來車量
    多時，須互相支援加油，常四處奔走而離開自己車道，遺失金錢之該車道亦可能
    有別的員工進入，當天是客人加完油後要掏錢找人時才發現仟元鈔都不見等語。
三、按犯罪事實，應依證據認定之，無證據不得認定其犯罪事實。又不能證明被告犯
    罪者，應論知無罪之判決。刑事訴訟法第一百五十四條、第三百零一條第一項分
    別定有明文。次按刑法之業務侵占罪，係以從事業務之人，將其業務上持有之物
    ，易持有為自己不法之所有或予以處分為構成要件。
四、經查：證人乙○○於偵查中證稱：「平常裝錢的手提包在事後才揹著，事發前我
    們都放在電腦上面」等語，足見被告丙○○○所辯該加油站裝錢之腰包，均係放
    在各個加油亭內之電腦旁，並未規定加油工須隨身攜帶等情，尚堪採信。又證人
    乙○○於偵查中復證稱：「下午一點多的時候，丙○○○表示他的仟元大鈔都不
    見了」等語，是參之被告於發現其所持有之錢包內所有之仟元大鈔悉數不見，隨
    即大叫並報警處理等情，果被告丙○○○有意圖為自己不法之所有而將前開款項
    侵占入己之情，衡情，被告隱瞞猶恐不及，豈有隨即告知其他員工引人注目之理
    ？再者，告訴人甲○於本院審理時證稱：「（事發當場你在現場嗎？）我不在場
    （有無員工看到丙○○○侵占加油款？）他們說他們也不知道」等語觀之，雖證
    人乙○○於偵查中證述：「沒有人動手去拿丙○○○的錢，亦無其他人進入加油
    亭」云云，惟證人乙○○並未親見被告丙○○○侵占前開款項，其證言至多僅能
    證明同時當班之其他員工未進入加油亭或動手去拿該錢包內之加油款而已。綜上
    ，被告丙○○○縱因未將錢包隨身攜帶致錢包內之千元大鈔遺失而有未盡注意之
    疏失，惟尚難遽此即推論被告有意圖為自己不法所有而侵占前開款項之犯行，此
    外，復查無其他積極之證據，足認被告確有公訴人所指之犯行，不能證明被告犯
    罪，依法為無罪判決之諭知。
據上論斷，應依刑事訴訟法第三百零一條第一項，判決如主文。
中    華    民    國    八十九    年      一      月        廿五        日
                                  臺灣高雄地方法院刑事第一庭
                                      法  官  林  惠  霞
右正本證明與原本無異。
如不服本判決，應於判決送達後十日內，向本院提出上訴狀。
                                      書記官  陳  淑  卿
中    華    民    國      八十九      年      一      月    二十七      日


司法院資訊處製作；財團法人民間司法改革基金會備份。
